src/fst/morphology/affixes/noun-to-noun.lexc
LEXICON Z2tupeqZmorf !!= * @CODE@ derivationsmorfemer tupeq
 Z2tupeqZ ;
+ALUK+Der/nn:%>pialuk tup- ;
+ARAQ+Der/nn:%>pi%ProgIaraq Z1+qaZmorf ;
+INNAQ+Der/nn:%>piinnaq tup- ;
+INNAQ+Der/nn+KASIK+Der/nn:%>piinnakasik tup- ;
+INNAQ+Der/nn+LIAQ+Der/nn:%>piinnaliaq tp ;
+INNAQ+Der/nn+NGAJAK+Der/nn:%>piinnangajak tup- ;
+INNAQ+Der/nn+NNGUAQ+Der/nn:%>piinnannguaq Z1nnguaqZ ;
+INNAQ+Der/nn+SUAQ+Der/nn:%>piinnarsuaq Z2aqZ ;
+INNAQ+Der/nn+VIK+Der/nn:%>piinnavik tup- ;
+INNAQ+Der/nn+VIK+Der/nn+SUAQ+Der/nn:%>piinnavissuaq Z2aqZ ;
+KASSAK+Der/nn:%>pikassak tup- ;
+KASIK+Der/nn:%>pikasik tup- ;
+KULLAK+Der/nn:%>pikullak tup- ;
+KULLAK+Der/nn+NNGUAQ+Der/nn:%>pikullannguaq Z1nnguaqZ ;
+KULLAK+Der/nn+SUAQ+Der/nn:%>pikullassuaq Z2aqZ ;
+KUQ+Der/nn:%>pikoq tp ;
+KUQ+Der/nn+NNGUAQ+Der/nn:%>pikunnguaq Z1nnguaqZ ;
+LIAQ+Der/nn:%>piliaq tp ;
+LIAQ+Der/nn+ARAQ+Der/nn:%>piliaaraq Z1+qaZmorf ;
+LIAQ+Der/nn+ARAQ+Der/nn+NNGUAQ+Der/nn:%>piliaarannguaq Z1nnguaqZ ;
+LIAQ+Der/nn+NNGUAQ+Der/nn:%>piliannguaq Z1nnguaqZ ;
+LIAQ+Der/nn+RUJUK+Der/nn+SUAQ+Der/nn:%>piliarujussuaq Z2aqZ ;
+LIAQ+Der/nn+SSAQ+Der/nn:%>piliassaq tp ;
+LIAQ+Der/nn+UTE+Der/nn:%>piliaat tpt ;
+LIAQ+Der/nn+VIK+Der/nn:%>piliavik tup- ;
+LIK+Der/nn:pi Z2+lZ ;
+LIK+Der/nn+INNAQ+Der/nn:%>piliinnaq tup- ;
+LIK+Der/nn+KASIK+Der/nn:%>pilikasik tup- ;
+LIK+Der/nn+NNGUAQ+Der/nn:%>%TRUNClinnguaq Z1nnguaqZ ;
+LIK+Der/nn+PAK@U.Num.Pl@+Der/nn+SUAQ+Der/nn:%>pilippassuaq@U.Num.Pl@ Z2aqZ ;
+LIK+Der/nn+RUJUK+Der/nn+SUAQ+Der/nn:%>pilerujussuaq Z2aqZ ;
+LIK+Der/nn+SUAQ+Der/nn:%>pilissuaq Z2aqZ ;
+LIK+Der/nn+TAQ+Der/nn:%>pilittaq tp ;
+LIK+Der/nn+TSIAQ+Der/nn+SUAQ+Der/nn:%>pilitsiarsuaq Z2aqZ ;
+MINIQ+Der/nn:%>pimineq Z2+rZmorf ;
+MIU+Der/nn:%>permiu tp ;
+MIU+Der/nn+N+Aeq+Sg:%>permiusut Krestr ; !PL20230121 medtaget utraditionelt. Idiosynkratisk om sprog efter MIU
+MIUQ+Der/nn:%>permioq tp ;
+MIUQ+Der/nn+PAK+Der/nn+SUAQ+Der/nn@U.Num.Pl@:%>permiorpassuaq@U.Num.Pl@ Z2aqZ ;
+MIUQ+Der/nn+QATE+Der/nn:%>permioqat tpt ;
+MIUQ+Der/nn+SUAQ+Der/nn:%>permiorsuaq Z2aqZ ;
+MIUQ+Der/nn+TAQ+Der/nn:%>permiortaq tp ;
+NNGUAQ+Der/nn:%>pinnguaq Z1nnguaqZ ;
+NNGUAQ+Der/nn+INNAQ+Der/nn:%>pinnguaannaq tup- ;
+NNGUAQ+Der/nn+KULUK+Der/nn:%>pinnguakkuluk tup- ;
+NNGUAQ+Der/nn+MIU+Der/nn:%>pinnguarmiu tp ;
+NNGUAQ+Der/nn+MIUQ+Der/nn:%>pinnguarmioq tp ;
+NNGUAQ+Der/nn+SSAQ+Der/nn:%>pinnguassaq tp ;
+PAK@U.Num.Pl@+Der/nn+ALUK+Der/nn:%>perpaaluk@U.Num.Pl@ tup- ;
+PAK@U.Num.Pl@+Der/nn+ALUK+Der/nn+SUAQ+Der/nn:%>perpaalussuaq@U.Num.Pl@ Z2aqZ ;
+PAK@U.Num.Pl@+Der/nn+SUAQ+Der/nn:%>perpassuaq@U.Num.Pl@ Z2aqZ ;
+PAK+Der/nn+SUAQ+Der/nn+LIK+Der/nn:%>perpassua Z2+lZ ;
+PAK+Der/nn+SUAQ+Der/nn+UTE+Der/nn+QAR+Der/nv:%>perpassuuteqar IV_r ; !PL20230306 For at undgå overgenerering med UTEnn undtagelsesvist medtaget her. Skal erstattes af flag diacritics
+PAK+Der/nn+SUAQ+Der/nn+UTE+Der/nn+Orth/Alt+QAR+Der/nv:%>perpassuaateqar IV_r ;  !PL20230306 For at undgå overgenerering med UTEnn undtagelsesvist medtaget her. Skal erstattes af flag diacritics
+PALAAQ+Der/nn:%>pipalaaq tp ;
+PALAAQ+Der/nn+KUJUUQ+Der/nn:%>pipalaakujooq tp ;
+PALAAQ+Der/nn+NNGUAQ+Der/nn:%>pipalaannguaq Z1nnguaqZ ;
+PALAAQ+Der/nn+SUAQ+Der/nn:%>pipalaarsuaq Z2aqZ ;
+PALAAQ+Der/nn+VIK+Der/nn:%>pipalaavik tup- ;
+PALUK+Der/nn:%>perpaluk Z2aqZ ;
+PALUK+Der/nn+SUAQ+Der/nn:%>perpalussuaq Z2aqZ ;
+PILUK+Der/nn:%>pipiluk tup- ;
+PILUK+Der/nn+LIK+Der/nn:%>pipilu Z2+lZ ;
+PILUK+Der/nn+LIK+Der/nn+RUJUK+Der/nn:%>pipilulerujuk tup- ;
+PILUK+Der/nn+LIK+Der/nn+RUJUK+Der/nn+SUAQ+Der/nn:%>pipilulerujussuaq Z2aqZ ;
+PILUK+Der/nn+LIK+Der/nn+SUAQ+Der/nn:%>pipilulissuaq Z2aqZ ;
+PILUK+Der/nn+SSAQ+Der/nn:%>pipilussaq tp ;
+PILUK+Der/nn+SUAQ+Der/nn:%>pipilussuaq Z2aqZ ;
+QATE+Der/nn:%>peqat tpt ;
+QATE+Der/nn+GIIT+Der/nn:%>peqatigiit GIIT ;
+QQURTUUQ+Der/nn:%>peqqortooq tp ;
+QQURTUUQ+Der/nn+RUJUK+Der/nn:%>peqqortoorujuk tup- ;
+QQURTUUQ+Der/nn+RUJUK+Der/nn+SUAQ+Der/nn:%>peqqortoorujussuaq Z2aqZ ;
+QQURTUUQ+Der/nn+SUAQ+Der/nn:%>peqqortoorsuaq Z2aqZ ;
+RAJUK+Der/nn+KASIK+Der/nn:%>perajukasik tup- ;
+RAJUK+Der/nn:%>perajukasik tup- ;
+RALAAQ+Der/nn+NNGUAQ+Der/nn:%>peralaannguaq Z1nnguaqZ ;
+RUJUK+Der/nn:%>perujuk tup- ;
+RUJUK+Der/nn+RUJUK+Der/nn+SUAQ+Der/nn:%>%TRUNCperujorujussuaq Z2aqZ ;
+RUJUK+Der/nn+SUAQ+Der/nn:%>perujussuaq Z2aqZ ;
+SIAQ+Der/nn:%>persiaq tp ;
+SIAQ+Der/nn+GIIT@U.Num.Pl@+Der/nn:%>isiariit@U.Num.Pl@ GIIT ;
+SIAQ+Der/nn+INNAQ+Der/nn:%>persiaannaq tup- ;
+SIAQ+Der/nn+INNAQ+Der/nn+MINIQ+Der/nn:%>persiaannamineq Z2+rZmorf ;
+SIAQ+Der/nn+INNAQ+Der/nn+NNGUAQ+Der/nn:%>persiaannannguaq Z1nnguaqZ ;
+SIAQ+Der/nn+SSAQ+Der/nn:%>persiassaq tp ;
+SIAQ+Der/nn+SSAQ+Der/nn+GALUAQ+Der/nn:%>persiassaraluaq Z2aqZ ;
+SIAQ+Der/nn+SSAQ+Der/nn+INNAQ+Der/nn:%>persiassaannaq tup- ;
+SIAQ+Der/nn+SSAQ+Der/nn+MINIQ+Der/nn:%>persiassamineq Z2+rZmorf ;
+SIAQ+Der/nn+SSAQ+Der/nn+SIAQ+Der/nn:%>persiassarsiaq tp ;
+SSAQ+Der/nn:%>pissaq tp ;
+SSAQ+Der/nn+GALUAQ+Der/nn:%>pissaraluaq Z2aqZ ;
+SSAQ+Der/nn+INNAQ+Der/nn:%>pissaannaq tup- ;
+SSAQ+Der/nn+LIK+Der/nn:%>pissa Z2+lZ ;
+SSAQ+Der/nn+LIK+Der/nn+SUAQ+Der/nn:%>pissalissuaq Z2aqZ ;
!NB: Følgende 3 undtagelsesvist medtaget i morfemlex for at forebygge fejl af typen suleqat+SSAQ+SSAQ+ISUA/ILIQI
+SSAQ+Der/nn+ILIQI+Der/nv:%>pissaaleqi XIi_voqXmorf ;
+SSAQ+Der/nn+ISUA+Der/nv+Orth/Arch:%>pissaasua IV_voq ;
+SSAQ+Der/nn+KASIK+Der/nn:%>pissakasik tup- ;
+SSAQ+Der/nn+LIAQ+Der/nn:%>pissaliaq tp ;
+SSAQ+Der/nn+LIAQ+Der/nn:%>pissiaq tp ;
+SSAQ+Der/nn+LIAQ+Der/nn+INNAQ+Der/nn:%>pissiaannaq tup- ;
+SSAQ+Der/nn+LIAQ+Der/nn+PAK@U.Num.Pl@+Der/nn:%>pissiarpak@U.Num.Pl@ tup- ;
+SSAQ+Der/nn+LIAQ+Der/nn+PAK@U.Num.Pl@+Der/nn+SUAQ+Der/nn:%>pissiarpassuaq@U.Num.Pl@ Z2aqZ ;
+SSAQ+Der/nn+LIUR+Der/nv:%>pissior IV_r_UTE_gennemgang ;
+SSAQ+Der/nn+MINIQ+Der/nn:%>pissamineq Z2+rZmorf ;
+SSAQ+Der/nn+NNGUAQ+Der/nn:%>pissannguaq Z1nnguaqZ ;
+SSAQ+Der/nn+PAK@U.Num.Pl@+Der/nn:%>pissarpak@U.Num.Pl@ tup- ;
+SSAQ+Der/nn+PAK@U.Num.Pl@+Der/nn+SUAQ+Der/nn:%>pissarpassuaq@U.Num.Pl@ Z2aqZ ;
+SSAQ+Der/nn+PAK+Der/nn+SUAQ+Der/nn+LIK+Der/nn:%>pissarpassua Z2+lZ ;
+SSAQ+Der/nn+RUJUK+Der/nn+SUAQ+Der/nn:%>pissarujussuaq Z2aqZ ;
+SSAQ+Der/nn+SIAQ+Der/nn:%>pissarsiaq tp ;
+SSAQ+Der/nn+SIAQ+Der/nn+SSAQ+Der/nn:%>pissarsiassaq tp ;
+SSAQ+Der/nn+SUAQ+Der/nn:%>pissarsuaq Z2aqZ ;
+SSAQ+Der/nn+TSIALAK+Der/nn:%>pissatsialak tup- ;
+SSAQ+Der/nn+TUAQ+Der/nn:%>pissatuaq tp ;
+SSAQ+Der/nn+TUAQ+Der/nn+NNGUAQ+Der/nn:%>pissatuannguaq Z1nnguaqZ ;
+SUAQ+Der/nn:%>persuaq Z2aqZ ;
+SUAQ+Der/nn+ARAQ+Der/nn:%>persuaaraq Z1+qaZmorf ;
+SUAQ+Der/nn+ARAQ+Der/nn+KASIK+Der/nn:%>persuaarakasik tup- ;
+SUAQ+Der/nn+LIAQ+Der/nn:%>persualiaq tp ;
+SUAQ+Der/nn+LIAQ+Der/nn+RUJUK+Der/nn+SUAQ+Der/nn:%>persualiarujussuaq Z2aqZ ;
+SUAQ+Der/nn+MIU+Der/nn:%>persuarmiu tp ;
+SUAQ+Der/nn+SSAQ+Der/nn:%>persuassaq tp ;
+SUAQ+Der/nn+USAQ+Der/nn:%>persuaasaq tp ;
+SUAQ+Der/nn+USAQ+Der/nn+SUAQ+Der/nn:%>persuaasarsuaq Z2aqZ ;
+SUAQ+Der/nn+UTE+Der/nn:%>persuaat tpt ;
+SUAQ+Der/nn+VIK+Der/nn:%>persuavik tup- ;
+SUNNI+Der/nn:%>persunni tp ;
+SUNNI+Der/nn+ALAAQ+Der/nn:%>persunnialaaq tp ;
+SUNNI+Der/nn+ALAAQ+Der/nn+INNAQ+Der/nn:%>persunnialaaginnaq tup- ;
+SUNNI+Der/nn+SUAQ+Der/nn:%>persunnersuaq Z2aqZ ;
+TAAQ+Der/nn:%>pertaaq tp ;
+TAAQ+Der/nn+NNGUAQ+Der/nn:%>pertaannguaq Z1nnguaqZ ;
+TAAQ+Der/nn+QQAAQ+Der/nn:%>pertaaqqaaq Z1Zmorf ;
+TAAQ+Der/nn+SUAQ+Der/nn:%>pertaarsuaq Z2aqZ ;
+TSIALAK+Der/nn:%>pitsialak tup- ;
+TUAQ+Der/nn:%>pituaq tp ;
+TUAQ+Der/nn+NNGUAQ+Der/nn:%>pituannguaq Z1nnguaqZ ;
+TUAQ+Der/nn+SUAQ+Der/nn:%>pituarsuaq Z2aqZ ;
+TUQAQ+Der/nn:%>pitoqaq Z1+qaZ ;
+TUQAQ+Der/nn+NNGUAQ+Der/nn:%>pitoqannguaq Z1nnguaqZ ;
+TUQAQ+Der/nn+SUAQ+Der/nn:%>pitoqarsuaq Z2aqZ ;
+USAQ+Der/nn:%>piusaq tp ;
+USAQ+Der/nn+ARAQ+Der/nn:%>piusaaraq Z1+qaZmorf ;
+USAQ+Der/nn+KASIK+Der/nn:%>piusakasik tup- ;
+USAQ+Der/nn+NNGUAQ+Der/nn:%>piusannguaq Z1nnguaqZ ;
+USAQ+Der/nn+SUAQ+Der/nn:%>piusarsuaq Z2aqZ ;
+VVAARIK+Der/nn:%>piffaarik tup- ;
+VIK+Der/nn:%>pivik tup- ;
+VIK+Der/nn+KASIK+Der/nn:%>pivikasik tup- ;
+VIK+Der/nn+SIAQ+Der/nn+LIK+Der/nn:%>%TRUNCvissia Z2+lZ ; ! 'qitornavissialik'
+VIK+Der/nn+SUAQ+Der/nn:%>pivissuaq Z2aqZ ;
